【裁判字號】    89,訴,2258
【裁判日期】    891110
【裁判案由】    違反著作權法
【裁判全文】
臺灣高雄地方法院刑事判決                        八十九年度訴字第二二五八號
    公  訴  人  臺灣高雄地方法院檢察署檢察官
    被      告  甲○○
右列被告因違反著作權法案件，經檢察官提起公訴（八十九年度偵字第一九八五三號
），本院判決如左：
    主  文
甲○○以明知為侵害著作權之物，意圖營利而交付之方法侵害他人之著作權為常業，
處有期徒刑壹年，緩刑肆年。
扣案如附表所示之盜版音樂光碟壹佰肆拾玖片均沒收。
    事  實
一、甲○○明知向不詳姓名年籍綽號「小王」（起訴書誤載為小玉）之成年男子，以
    每片新台幣（下同）三十五元價格，販入如附表所示之音樂光碟，係未經如附表
    所示之錄音著作財產權人同意，擅自重製而侵害他人著作權之物，竟基於意圖營
    利之常業犯意，自民國八十九年八月三十一日起，在高雄縣鳳山市○○街四十二
    號旁之夜市廣場擺設攤位，以每片音樂光碟一百元之價格，販賣予不特定人而交
    付之，賴以維生，並以之為常業。嗣於同年九月一日晚上八時四十五分許，為警
    在上址當場查獲，並扣得如附表所示之盜版音樂光碟一百四十九片。
二、案經滾石國際音樂股份有限公司、上華國際企業股份有限公司、福茂唱片音樂股
    份有限公司、科藝百代股份有限公司、博德曼股份有限公司、豐華唱片股份有限
    公司、新力哥倫比亞音樂股份有限公司、環球國際音樂有限公司、華納國際音樂
    股份有限公司、魔岩唱片股份有限公司、艾迴股份有限公司、歌林天龍音樂事業
    股份有限公司、瑞星唱片有限公司訴由高雄縣警察局鳳山分局移送臺灣高雄地方
    法院檢察署檢察官偵查起訴。
    理  由
一、訊據被告甲○○固坦承有於右揭時、地，販賣前揭盜版音樂光碟片予不特定人之
    事實，惟矢口否認賴此營生，辯稱：當時因伊妹妹要註冊不夠錢才擺地攤，伊從
    事室內裝潢工作，並非以販賣盜版音樂光碟片維持生活云云。然查：右揭事實，
    業據告訴代理人乙○○於警訊時指訴甚詳，並有如附表所示之音樂光碟片一百四
    十九片扣案可資佐證。又按刑法上所謂常業犯，係指反覆以同種類之行為目的之
    社會活動之職業性犯罪而言，亦即恃犯罪以維生，縱令同時兼操其他職業，仍無
  礙其為常業犯罪，非謂常業犯必須別無其他正當職業始克構成。（最高法院八十
    二年度臺上字第二０七一號判例參照），查本件扣案之音樂光碟片共計一百四十
    九片，此有上開光碟片扣案可佐，數量非微，且參以被告於本院審理時供承：因
    伊妹妹要註冊不夠錢才以此為業，從事室內裝潢不是很固定，一天販賣音樂光碟
    片收入三千元等語，自足認被告確係侍販賣上開盜版音樂光碟片維生無疑，是被
    告前開辯稱非以販賣盜版音樂光碟片為生云云，顯係飾卸之詞，委不足取。本件
    事證明確，被告犯行洵堪認定。
二、核被告甲○○所為，係犯著作權法第九十四條之以犯同法第九十三條第三款之罪
    為常業，亦即係以同法第八十七條第二款之明知為侵害著作權之物，意圖營利而
    交付之方法侵害他人著作權為常業罪。其以一販賣並交付前揭盜版音樂光碟之行
    為，同時侵害前揭告訴人之不同錄音著作財產權，觸犯構成要件相同之罪名，為
    同種想像競合犯，應依刑法第五十五條規定，從一重處斷。爰審酌被告為一己私
    利，不知對他人之智慧財產權予以尊重，違反國際上普遍強調保護智慧財產權以
    期發揚人類精神創作之潮流，本應予重罰，惟念其尚無任何前科紀錄，有臺灣高
  雄地方法院檢察署刑案資料查註紀錄表及臺灣高等法院被告全國前案紀錄表各一
    份在卷可參，僅因一時貪念而罹刑章，素行尚非惡劣，且犯後坦承部分犯行，販
    賣時間非長，及對告訴人所造成之損害等一切情狀，量處如主文所示之刑，以資
    懲儆。又查被告前未曾受有期徒刑以上刑之宣告，已如前述，其因貪慾圖利，短
    於思慮，致觸犯刑罰規定，經此偵查、起訴、審判及論罪科刑程序，當知所警惕
    ，信無再犯之虞，本院認所宣告之刑以暫不執行為適當，併諭知緩刑四年，以啟
    自新。又扣案如附表所示之音樂光碟一百四十九片，係供被告犯罪所用之物，且
    均為被告所有，業據被告供承在卷，應依刑法第三十八條第一項第二款規定，宣
    告沒收。
據上論斷，應依刑事訴訟法第二百九十九條第一項前段，著作權法第九十四條、第九
十三條第三款、第八十七條第二款，刑法第十一條前段、第五十五條、第七十四條第
一款、第三十八條第一項第二款，判決如主文。
中      華      民      國    八十九    年     十一     月      十      日
                                      臺灣高雄地方法院刑事第一庭
                                          法  官  陳玉聰
右正本證明與原本無異。
如不服本判決，應於判決送達後十日內，向本院提出上訴狀。
                                          書記官  鄭淑臻
中      華      民      國      八十九      年   十一   月     十       日
附錄本案論罪科刑法條全文：
著作權法第九十四條
以犯第九十一條、第九十二條或第九十三條之罪為常業者，處一年以上七年以下有期
徒刑，得併科新台幣四十五萬元以下罰金。
著作權法第九十三條第三款
有下列情形之一者，處二年以下有期徒刑，得併科新台幣十萬元以下罰金︰
三  以第八十七條各款方法之一侵害他人之著作權者。
著作權法第八十七條第二款
有下列情形之一者，除本法另有規定外，視為侵害著作權或製版權︰
二  明知為侵害著作權或製版權之物而散布或意圖散布而陳列或持有或意圖營利而交
    付者。


司法院資訊處製作；財團法人民間司法改革基金會備份。
